臺灣桃園地方法院刑事裁定
111年度單禁沒字第557號
聲  請  人  臺灣桃園地方檢察署檢察官
被      告  林智祥



上列聲請人因被告違反毒品危害防制條例案件，聲請單獨宣告沒
收違禁物（111年度聲沒字第570號），本院裁定如下：
    主  文
扣案之甲基安非他命柒包（驗前總淨重叁點叁玖捌捌公克，驗餘
總淨重貳點捌捌零陸公克）暨無法析離之包裝袋柒只均沒收銷燬
之。
    理  由
一、聲請意旨略以：被告林智祥因施用第二級毒品案件，經臺灣
    桃園地方檢察署檢察官以111年度毒偵緝字第641、642、643
    、644、645、646、647、648號為不起訴處分確定，扣案之
    白色或透明晶體1包（毛重0.9977公克，淨重0.7536公克，
    驗餘淨重0.2449公克），白色或透明晶體1包（毛重0.5783
    公克，淨重0.4117公克，驗餘淨重0.4095公克），白色或透
    明結晶體1包（毛重0.5308公克，淨重0.3293公克，驗餘淨
    重0.3269公克）、結晶2包（毛重0.42公克，淨重0.0223公
    克，驗餘淨重0.0205公克）、白色或透明結晶2包（毛重2.5
    313公克，淨重1.8819公克，驗餘淨重1.8788公克）均檢出
    甲基安非他命成分，屬毒品危害防制條例第2條第2項第2款
    所列管之第二級毒品，自係違禁物，爰依刑法第38條第1項
    、第40條第2項、毒品危害防制條例第18條第1項前段規定，
    聲請單獨宣告沒收銷燬。 
二、按違禁物不問屬於犯人與否，沒收之，且違禁物得單獨宣告
    沒收，若案件未起訴者，應由檢察官聲請法院以裁定沒收之
    ，此為刑法第38條第1項第1款、第40條第2項所明定，並經
    司法院18年院字第67號著有解釋。又查獲之第一、二級毒品
    及專供製造或施用第一、二級毒品之器具，不問屬於犯人與
    否，均沒收銷燬之，毒品危害防制條例第18條第1項前段亦
    有規定。
三、聲請人主張之事實，有臺灣桃園地方檢察署檢察官以111年
    度毒偵緝字第641、642、643、644、645、646、647、648號
    為不起訴處分處分書、臺北榮民總醫院北榮毒鑑字第C00000
    00號、第C0000000號、第C0000000號、第C0000000號毒品成
    分鑑定書、台灣檢驗科技股份有限公司濫用藥物實驗室UL/2
    019/00000000濫用藥物檢驗報告、臺灣高等法院被告前案紀
    錄表在卷可稽，故聲請人聲請宣告沒收銷燬扣案之第二級毒
    品甲基安非他命7包，於法並無不合，應予准許。又盛裝上
    開毒品之外包裝袋，因包覆毒品，其上顯留有該毒品之殘渣
    ，衡情難與之完全析離，且無析離之實益與必要，就該外包
    裝應併予宣告沒收銷燬之。
據上論斷，應依刑事訴訟法第220條、第455條之36第2項，毒品
危害防制條例第18條第1項前段，刑法第11條、第40條第2項，裁
定如主文。 　　　　　
中　　華　　民　　國　　111 　年　　5 　　月　　19　　日
              刑事第十二庭    法　官　張宏任
以上正本證明與原本無異。
如不服本裁定，應於裁定送達後5 日內向本院提出抗告狀。
　　　　　　　　　　　　　　　書記官　陳美靜　　　　　　
中　　華　　民　　國　　111 　年　　5 　　月　　20　　日